<?xml version="1.0" encoding="UTF-8" standalone="yes"?>
<Wordlist>
    <Paradigm pdgId="1217234" lemma="вы+харашыцца" tag="VIPRX">
        <Variant id="a" pravapis="A2008" lemma="вы+харашыцца">
            <Slounik name="piskunou2012" idx="38913">{b}вы´харашыцца{/b}* {i}зак.{/i}, -шуся, -шыцца /// v12{sup}2{/sup}</Slounik>
            <Form tag="0">вы+харашыцца</Form>
            <Form tag="F1S">вы+харашуся</Form>
            <Form tag="F2S">вы+харашышся</Form>
            <Form tag="F3S">вы+харашыцца</Form>
            <Form tag="F1P">вы+харашымся</Form>
            <Form tag="F2P">вы+харашыцеся</Form>
            <Form tag="F3P">вы+харашацца</Form>
            <Form tag="PMS">вы+харашыўся</Form>
            <Form tag="PFS">вы+харашылася</Form>
            <Form tag="PNS">вы+харашылася</Form>
            <Form tag="PXP">вы+харашыліся</Form>
            <Form tag="I2S">вы+харашыся</Form>
            <Form tag="I2P">вы+харашыцеся</Form>
            <Form tag="PG">вы+харашыўшыся</Form>
        </Variant>
    </Paradigm>
</Wordlist>
